# 股改时候有限公司的未分配利润

提问人：安好 时间：2015-11-19 14:31:15
请教各位：股改时候有限公司的未分配利润，如果股改后仍计入股份公司的未分配利润而不计入资本公积可以吗？谢谢

回答人：chenyiwei
不可以。一是未分配利润应当是各年度净利润逐年累积的结果，而股份公司刚成立，尚无营业记录，自然不应有滚存的留存收益；二是如果不转为资本公积，则日后就有可能将其作为股利分配掉，相当于变相地抽回出资，影响资本保全。

提问人：fushengbin 时间：2015-11-20 15:24:14
不是有业绩连续计算一说么？

回答人：chenyiwei
业绩连续计算和资产负债表上未分配利润的滚存是两回事。业绩连续计算更强调是在利润表层面，能够以哪些年度的净利润作为“连续三年盈利”的证据。